【裁判字號】    89,易,194
【裁判日期】    890427
【裁判案由】    違反商標法
【裁判全文】
臺灣士林地方法院刑事判決                          八十九年度易字第一九四號
    公  訴  人  臺灣士林地方法院檢察署檢察官
    被      告  甲○○
    選任辯護人  薛銘鴻
                陳振吉
右列被告因違反商標法案件，經檢察官提起公訴（八十八年度偵字第八八三六號），
本院判決如左：
    主  文
甲○○連續明知為意圖欺騙他人，於同一商品，使用相同於他人註冊商標之圖樣之商
品而販賣，處拘役捌拾日，併科罰金新台幣伍萬元，拘役如易科罰金，罰金如易服勞
役均以參佰元（即新台幣玖佰元）折算壹日。緩刑參年。
扣案附表二之仿冒附表一商標圖樣之物品均沒收。
    事  實
一、甲○○係台北市○○○路○段十五巷十四號淑女飾品有限公司（以下簡稱淑女公
    司）之負責人，經營飾品買賣之業務，明知附表一商標圖樣之商標，係日商三麗
    鷗股份有限公司（下稱三麗鷗公司）向經濟部中央標準局（嗣於八十八年一月二
    十六日改制為智慧財產局）申請註冊，而取得於附表一之專用期間指定使用於附
    表一所載之商品之商標專用權，竟意圖欺騙他人，基於意圖營利之概括犯意，明
    知仿冒附表一商標圖樣之髮飾、項鍊商品，係由韓國等地不明廠商所製造，且未
    經三麗鷗公司之同意或授權，足致與三麗鷗公司附表一所示之同一商品相混淆，
    且附表一之商標圖樣為相關大眾所共知，竟自民國八十八年七月間起向世韓興業
    有限公司（以下簡稱世韓公司）以髮飾單價新台幣（下同）十元、項鍊單價三十
    元至四十元不等之價錢販入仿冒附表一商標圖樣之髮飾、項鍊商品，復以髮飾每
    件批發價數十二元、零售價九十元至一百二十元、項鍊每件批發價五十元、零售
    價一百五十元之價格在淑女公司上址陳列出售。迄八十八年八月十九日下午四時
    四十分許，在上址為警持搜索票查獲，並扣得附表二仿冒附表一商標圖樣之商品
    。
二、案經臺北市政府警察局大同分局報告臺灣士林地方法院檢察署檢察官偵查起訴。
    理  由
一、訊據被告甲○○固坦承於右揭時地眅賣仿冒附表一商標圖樣之同一附表二之商品
    ，惟辯稱附表二之商品係向世韓公司販入，商品上貼有「ＨＥＬＬＯ  ＫＩＴＴ
    Ｙ」之雷射商標，同業告知貼有雷射商標者即係真品，故伊誤以為真品而販賣云
    云。經查附表商標圖樣之商標，係三麗鷗公司向經濟部中央標準局申請註冊，經
    核准而取得指定使用於附表專用商品之商標專用權，有經濟部中央標準局商標註
    冊證影本一紙在卷為證，且扣案附表一所列之商標為知名商標，廣見於各類廣告
    媒體，係為相關大眾所共知之商標，且扣案附表二之仿冒附表一商標圖樣之商品
    ，其髮飾及項鍊之包裝均貼有仿冒附表一商標圖樣之雷射標韱，且包裝上均有仿
    冒附表一之商標，其中三十三個髮飾貼有「ＳＡＮＲＩＯ」標韱，髮飾標示售價
    九十元至二百十元不等、項鍊售價均標明為一百五十元，有本院八十九年三月十
    六日勘驗筆錄附卷可稽，均無商標權人三麗鷗公司之吊牌標示（偵卷第一二六頁
    至第一二九頁）、授牌標示（偵卷第一三０頁至第一三二頁）、防仿冒標籤（偵
    卷第一三三頁至第一三五頁）、商品條碼（第一三六頁至第一三九頁）、使用說
    明書（偵卷第一四０頁），均屬仿冒品無訛；且被告附表二之仿冒商品與真品價
    差二至十倍，業經告訴人三麗鷗公司陳明在卷（偵卷第九頁），被告以經營髮夾
    、耳環、項鍊、手鍊、人造手飾之代理買賣及進出口業為其營業項目，有淑女公
    司之公司基本資料查詢表在卷可按，被告對相關大眾所共知之附表一商標之商品
    一般市場價格豈會無知，其自世韓公司買入較真品甚低價格之附表二之仿冒品，
    由價格上之懸殊即可判明係仿冒品。雖被告另提出韓國之民事判決表示其附表二
    之商品係來自韓國，附表一之商標三麗鷗公司在韓國未取得商標專用權云云，惟
    被告無法提出其所販賣仿冒商標之商品係來自上開韓國判決所載之商標專用權人
    鄭今順或其前手李萬亨（均見被告提出之漢城地方法院第十二民事部九八申合七
    二四七五禁止侵害著作權事件），自難採為有利於被告之認定。此外復有仿冒附
    表一商標圖樣之扣案附表二之髮飾、項鍊可稽，事證明確，被告犯行堪以認定。
二、被告明知為意圖欺騙他人，於同一商品，使用相同於他人註冊商標之圖樣之商品
    而販賣之犯行，係犯商標法第六十三條之販賣仿冒商標商品罪。其意圖販賣而陳
    列仿冒商標商品之低度行為，為販賣仿冒商標商品之高度行為所吸收，不另論罪
    。被告先後多次犯行，時間緊接，構成要件相同，顯係基於概括犯意為之，應論
    以連續犯一罪，並依法加重其刑。爰審酌被告素行、生活狀況、智識程度、犯罪
    動機、目的、手段、方法、販賣仿冒商品之數量及犯後已與被害人三麗鷗公司以
    十萬元和解等一切情狀，量處如主文所示之刑，並諭知易科罰金、易服勞役之折
    算標準。又被告前未曾受有期徒刑以上刑之宣告，因一時失慮，偶罹刑典，事後
    已與被害人和解，經此刑之宣告後，應知警惕而無再犯之虞，本院因認暫不執行
    其刑為當，予以宣告緩刑，用啟自新。
三、又扣案附表二之仿冒附表一商標圖樣之髮飾、項鍊，扣押物品清單就髮飾一千四
    百七十個誤算為一千四百六十五個，業經本院勘驗屬實（本院八十九年三月十六
    日勘驗筆錄）應予更正，附表二之物品均係被告犯商標法第六十三條之罪所販賣
    之物，不問屬於被告與否，均依商標法第六十四條之規定諭知沒收。
四、據上論斷，應依刑事訴訟法第二百九十九條第一項前段，商標法第六十三條、第
    六十四條，刑法第十一條、第五十六條、第四十一條、第四十二條第二項、第七
    十四條第一款，罰金罰鍰提高標準條例第二條，判決如主文。
本案經檢察官黃惠玲到庭執行職務。
中      華      民      國      八十九    年      四    月    二十七    日
                                臺灣士林地方法院刑事第四庭
                                        法  官  杜  惠  錦
右正本證明與原本無異。
如不服本判決，應於判決送達後十日內，向本院提出上訴狀。
                                        書記官  施  惠  卿
中      華      民      國      八十九    年      五    月三      日
附表一：
編號      商標圖樣        註冊號數        商標專用期間      專用商品
0                      000000      自民國七十二年    各種真髮、假髮
                                          三月一日起延展    及其製品、不屬
                                          至民國九十二年    別類之裝飾品及
                                          二月二十九日止    其他應屬本類之
                                                            一切商品
附表二
編號          商品名稱      數量                      備          註
一            髮飾          壹仟肆佰柒拾個            搜索扣押筆錄誤算為
                                                      壹仟肆佰陸拾伍個
二            項鍊    伍拾條


司法院資訊處製作；財團法人民間司法改革基金會備份。
